【裁判字號】    95,易緝,164
【裁判日期】    951130
【裁判案由】    毒品危害防制條例
【裁判全文】
臺灣高雄地方法院刑事判決             95年度易緝字第164號
公  訴  人  臺灣高雄地方法院檢察署檢察官
被      告  乙○○
上列被告因毒品危害防制條例案件，經檢察官提起公訴（94年度
毒偵字第8841號）及移送併辦（95年度毒偵字第3228號、95年度
毒偵字第7470號），本院判決如下：
    主    文
乙○○施用第二級毒品，累犯，處有期徒刑拾月。扣案之第二級
毒品甲基安非他命壹包（驗後淨重零點零伍公克，空包裝重零點
貳壹公克）及沾粘上開毒品之空包裝袋壹只，均沒收銷燬之；玻
璃吸食器壹組，沒收。
    事    實
一、乙○○前有違反（廢止前）麻醉藥品管理條例前科，並曾於
    民國89年間，因違反著作權法案件，經台灣高等法院高雄分
    院以89年度上易字第952 號判處有期徒刑1 年2 月，經上訴
    駁回確定，於89年12月26日入監執行，而於91年2 月2 日因
    縮刑執畢出監。又於93年間，因施用第二級毒品案件，經本
    院以93年度毒聲字第1845號裁定送觀察、勒戒後，認無繼續
    施用毒品之傾向，並於94年2 月5 日執行完畢釋放，並由臺
    灣高雄地方法院檢察署檢察官於94年2 月21日以94年度毒偵
    緝字第8 號為不起訴處分確定。詎仍未戒除毒癮，於上開觀
    察、勒戒執行完畢釋放後5 年內，復基於施用第二級毒品之
    犯意，(1)於94年6 月1 日下午某時許，在高雄市○○區○○
    街159 巷35號住處，以吸食器點燃方式，施用第二級毒品甲
    基安非他命1 次。嗣於翌（2） 日14時30分許，因被列為毒
    品人口，經警通知至高雄市三民區○○○路188 號4 樓採尿
    送驗結果，呈上開毒品陽性反應，始行查獲；(2)再於95年2
    月22日18、19時許，於同市○○區○○街與熱河街口友人處
    所，以相同方式施用第二級毒品甲基安非他命，旋於同年2
    月23日凌晨1 時45分許，因另涉犯製造第二級毒品等案件（
    由本院另案理中），為警在其首開住處門口拘提帶回採尿送
    驗後，結果呈上開毒品陽性反應，始悉上情；(3)復於95年9
    月5 日14、15時許，在高雄市左營區○○○路901 巷26弄6
    號6 樓之2 住處，以相同方式施用第二級毒品甲基安非他命
    1 次，旋於同年9 月6 日19時30分許，在該住處經警查獲，
    並扣得第二級毒品甲基安非他命1 包（驗後淨重0.25公克，
    空包裝重0.32公克）、玻璃吸食器1 組，而經警採尿送驗後
    ，結果亦呈上開毒品陽性反應。
二、案經高雄市政府警察局三民第一分局、前鎮分局移送臺灣高
    雄地方法院檢察署檢察官偵查起訴、移送併辦。
    理    由
一、本件被告所犯係死刑、無期徒刑、最輕本刑為3 年以上有期
    徒刑以外之罪，其於準備程序中就被訴事實為有罪之陳述，
    經法官告知簡式審判程序之旨，並聽取公訴人及被告之意見
    後，本院合議庭認無不得或不宜改依簡式審判程序進行之情
    事，依刑事訴訟法第273 條之1 第1 項、第284 條之1 規定
    ，裁定本件進行簡式審判程序，合先敘明。
二、被告於本院準備及審理程序，對檢察官起訴書、併案意旨書
    所載證據清單所列證據之證據能力，均不爭執，且就其於警
    詢、檢察官偵訊時之陳述作為本案證據，亦無意見。上揭事
    實，已據被告於警詢、檢察官偵訊及本院審理中坦承不諱，
    並有上開證據清單所列之證據在卷可資為證。再被告上開三
    次犯行，經採尿送驗後，均呈甲基安非他命陽性反應，有長
    榮大學（事實(1)）、高雄市立凱旋醫院出具之濫用藥物尿液
    檢驗報告（事實(2)、(3)）各1 紙附卷可佐。又上開事實(3)扣
    案白色結晶體1 包，經送鑑定結果，確含第二級毒品甲基安
    非他命成分（驗後淨重0.05公克，空包裝袋重0.21公克），
    有高雄醫學大學附設醫院檢驗報告1 紙附卷可稽。此外，就
    上開事實(3)，並有供其施用上開毒品所用之吸食器1 組扣案
    佐憑。足認被告上開自白，確與事實相符，洵堪採為論罪之
    依據。
三、按犯毒品危害防制條例第10條施用第1 、2 級毒品之罪者，
    檢察官應先將被告送勒戒處所觀察、勒戒，經觀察、勒戒後
    ，認無繼續施用毒品之傾向者，應即釋放，並為不起訴之處
    分。又觀察、勒戒執行完畢釋放後，5 年內再犯第10條施用
    毒品之罪，檢察官應依法追訴，毒品危害防制條例第20條、
    第23條規定甚明。本件被告前因施用第二級毒品案件，經送
    觀察、勒戒處所，於94年2 月5 日觀察、勒戒執行完畢釋放
    ，有台灣高等法院被告前案紀錄表1 件在卷可稽，是其於執
    行完畢釋放後5 年內再犯本件施用第二級毒品犯行。本件被
    告確有多次施用上開第二級毒品之行為，事證明確，犯行堪
    以認定，依法應予論科。
四、按毒品危害防制條例第2 條第2 項依毒品之成癮性、濫用性
    及對社會危害性分級列管，甲基安非他命為同條項第2 款公
    告管制之第二級毒品。核被告所為，係犯毒品危害防制條例
    第10條第2 項之施用第二級毒品罪。被告持有第二級毒品甲
    基安非他命進而施用，其持有之低度行為應為施用之高度行
    為所吸收，不另論罪。再被告上開事實(1)、(2)行為後，刑法
    第56條業於94年1 月7 日修正公布，並於95年7 月1 日施行
    後廢止。本件被告多次反覆施用上開第二級毒品，犯意相同
    、手段同一、時間密接，所犯為同一構成要件相同之罪名，
    且酖於施用毒品之成癮性、濫用性，顯係基於接續、反覆施
    用之集合犯意為之，不宜因上開刑法修正施行前、後而割裂
    適用，仍以事實(3)犯行為其整體施用上開毒品犯行之終了，
    僅應論以一實質施用第二級毒品罪，從而，即無比較新舊法
    之必要。又被告前因違反著作權法案件，經台灣高等法院高
    雄分院判處有期徒刑1 年2 月確定後，入監執行，於91年2
    月2 日因縮刑執畢出監後，於5 年以內，故意再犯本件有期
    徒刑以上之罪，為累犯，依刑法第47條第1 項規定，應予加
    重其刑。爰審酌被告前因施用上開毒品案件，經送觀察、勒
    戒執畢，且受不起訴處分後，仍不愛惜機會戒除毒癮，接連
    多次為本件犯行，顯見被告不知悔改施毒之惡習，惡性非淺
    ，惟念及被告犯後坦承犯行，而施用毒品係戕害自身身體健
    康，並未危及他人，犯後態度尚可等一切情狀，量處如主文
    所示之刑，以資懲儆。扣案之第二級毒品甲基安非他命1 包
    （驗後淨重0.05克，空包裝重0.21公克）及含沾粘上開毒品
    而無法析離之空包裝袋1 只，依毒品危害防制條例第18條第
    1 項前段，應諭知沒收銷燬之。另玻璃吸食器1 組，為被告
    所有，供其施用上開毒品犯罪所用之物，依刑法第38條第1
    項第2 款規定，併應宣告沒收之，附此敘明。
五、據上論斷，應依刑事訴訟法第273 條之1 第1 項、第284 條
    之1 、第299 條第1 項前段，毒品危害防制條例第10條第2
    項、第18條第1 項前段，刑法第11條前段、第47條第1 項、
    第38條第1 項第2 款，判決如主文。
本案經檢察官甲○○到庭執行職務
中    華    民    國    95    年    11    月    30    日
                  刑事第二庭    法  官  李昆南
以上正本，係照原本作成，證明與原本無異。
如不服本判決，應於送達後10日內，向本院提出上訴狀。
中    華    民    國    95    年    11    月    30    日
                                書記官  黃美玲
附錄本判決論罪法條：
毒品危害防制條例第10條第2項
施用第二級毒品者，處3 年以下有期徒刑。


司法院資訊處製作；財團法人民間司法改革基金會備份。
